# 收购企业存在溢价，一定要反应商誉吗

提问人：eyesonme765 时间：2017-11-16 16:55:56
如果收购一家房地产企业，其土地存在溢价，是否一定会反应商誉，有没有不反应商誉的操作方法

回答人：chenyiwei
首先要考虑被购买方是否构成“业务”。如果被收购方是单一资产实体，则不属于“业务”，相应不会产生商誉。相关处理请参考《瑞华研究2010~2016汇编》之“问题3-2-1（收购“单一资产实体”是否构成业务合并）”。